【裁判字號】    95,交聲,133
【裁判日期】    951226
【裁判案由】    違反道路交通管理處罰條例聲明異議
【裁判全文】
臺灣雲林地方法院交通事件裁定         95年度交聲字第133號
原處分機關  交通部公路總局嘉義區監理所雲林監理站
異  議  人
即受處分人  甲○○
上列受處分人因違反道路交通管理處罰條例案件，對於交通部公
路總局嘉義區監理所雲林監理站於民國95年7 月24日所為之處分
（原處分案號：雲監裁字第72 -ZDB029147 號），聲明異議，本
院裁定如下：
     主  文
異議駁回。
     理  由
一、聲明異議意旨略以：異議人甲○○之住所為1 老舊社區，信
    箱統一設在社區外且無人管理，異議人又因業務長期南北奔
    波，致未發現信箱內有待領郵件通知書，而未收到本件舉發
    單，否則當依限繳納罰鍰，若因此即按最高額裁罰，實欠公
    允，爰提起本件異議，請求變更原處分，改依最低額裁罰等
    語。
二、按處理違反道路交通管理事件，有關文書送達之程序，依行
    政程序法之規定，違反道路交通管理事件統一裁罰基準及處
    理細則第5 條定有明文。又送達，於應受送達人之住居所、
    事務所或營業所為之。但在行政機關辦公處所或他處會晤應
    受送達人時，得於會晤處所為之；於應送達處所不獲會晤應
    受送達人時，得將文書付與有辨別事理能力之同居人、受雇
    人或應送達處所之接收郵件人員；又送達不能依前2 條規定
    為之者，得將文書寄存送達地之地方自治或警察機關，並作
    送達通知書兩份，1 份黏貼於應受送達人住居所、事務所、
    營業所或其就業處所門首，另1 份交由鄰居轉交或置於該送
    達處所信箱或其他適當位置，以為送達。前項情形，由郵政
    機關為送達者，得將文書寄存於送達地之郵政機關。寄存機
    關自收受寄存文書之日起，應保存3 個月，行政程序法第72
    條第1 項、第73條第1 項、第74條亦分別定有明文。至寄存
    送達後，應受送達人實際上是否已收受該寄存之文書，於寄
    存送達之效力不生影響。
三、經查：
  (一)異議人甲○○即松暘企業社所有之車牌號碼ZT-5288 號自用
    小客車，於民國94年3 月24日下午1 時20分許，在國道1 號
    高速公路北上268 公里處，因不依規定保持行車安全距離，
    經內政部警政署國道公路警察局第4 警察隊填製公警局交字
    第ZDB029147 號舉發違反道路交通管理事件通知單逕行舉發
    ，且異議人未於該舉發單所載之應到案日期前到案之事實，
    為異議人所不爭執，並有違規查詢報表1 份在卷可稽，自堪
    以認定。
  (二)異議人雖辯稱因未發現信箱內有待領郵件通知書，而未收到
    本件舉發單云云，惟本件舉發單業經內政部警政署國道公路
    警察局第4 警察隊於94年6 月27日交由台中工業區郵局為大
    宗掛號，並於94年7 月1 日送達至異議人之戶籍地即雲林縣
    斗南鎮將軍里將軍17之7 巷1 弄12號，然因未獲會晤本人亦
    無受領文書之同居人、受僱人或應送達處所之接收郵件人員
    ，乃依寄存送達之規定，作送達通知書2 份，1 份黏貼於應
    受送達人門首，另1 份置於受送達處所信箱或其他適當位置
    以為送達，並將該舉發單寄存於斗南郵局乙節，此有台中工
    業局郵局交寄大宗函件存根、國道公路警察局送達證書及異
    議人之個人基本資料查詢各1 份附卷可稽，則依前揭說明，
    足認本件舉發單已依寄存送達之方式而合法送達於異議人。
    而異議人雖執前詞為辯，惟其縱然因故必須暫離戶籍地，亦
    應隨時注意戶籍地有無相關郵件寄送，所辯自不足為有利異
    議人之認定。
  (三)綜上所述，異議人所有之上開車輛既有不依規定保持行車安
    全距離之違規事實，而上開舉發單又已合法送達異議人，則
    異議人未於應到案期限前到案，原處分機關自得依法予以裁
    罰。從而，原處分機關依道路交通管理處罰條例第33條第1
    項之規定，參酌違反道路交通管理事件統一裁罰基準表，裁
    處異議人罰鍰新臺幣6,000 元，於法並無不合。本件異議為
    無理由，應予駁回。
四、據上論斷，應依道路交通管理處罰條例第87條第2 項、道路
    交通案件處理辦法第19條，裁定如主文。
中    華    民    國    95    年    12    月    26    日
                    交通法庭    法  官   王  雅  苑
以上正本證明與原本無異。
如不服本裁定應於送達後5日內向本院提出抗告狀
中    華    民    國    95    年    12    月    28    日
                                書記官  譚  系  媛


司法院資訊處製作；財團法人民間司法改革基金會備份。
